台灣台中地方法院刑事判決　　　　　　　　　　　 九十一年度訴字第一九三五號
　　公　訴　人　台灣台中地方法院檢察署檢察官
　　被　　　告　甲○○
右列被告因違反毒品危害防制條例案件，經檢察官提起公訴（九十一年度毒偵字第一
七六六號）及移送併辦（九十一年度毒偵字第二三八五號），本院判決如左：
    主      文
甲○○連續施用第一級毒品，累犯，處有期徒刑柒月。
扣案之含有海洛因殘渣塑膠袋貳個沒收銷燬之及注射針筒參支、塑膠刮管壹支均沒收
。
    事      實
一、甲○○於民國（下同）八十六年間曾因違反肅清煙毒條例案件，經台灣高等法院
    台中分院判處有期徒刑二年二月確定，於八十九年十一月十五日執行完畢。其前
    因施用毒品案件，經依台灣板橋地方法院以八十九年度毒聲字第七二八六號裁定
    送觀察、勒戒後，認無繼續施用毒品之傾向，經台灣台中地方法院檢察署檢察官
    於九十年十月十二日以九十年度毒偵字第四八五三號為不起訴處分確定。詎其於
    前開不起訴處分後五年內，復基於概括之犯意，自九十一年三月間某日起至同年
    六月十八日止，連續在台中縣豐原市○○路五十六巷十四號六樓其租屋處，以將
    海洛因置於注射針筒內，然後加水注射在手臂之方式，施用第一級毒品海洛因，
    約二天施用一次。期間於同年六月十四日下午三時十分許，甲○○在未經有偵查
    權之機關或公務員發覺其涉有施用第一級毒品罪嫌前，至台灣板橋地方法院檢察
    署向該署檢察官自首即供出其自九十一年三月間某日起至同年六月十四日止施用
    第一級毒品之上情，而願接受裁判，並提出其所有供施用含有海洛因殘渣塑膠袋
    一個、注射針筒一支、塑膠刮管一支；又於同年六月十九日上午五時四十分許，
    在台中縣豐原市○○路五三四號前，為警查獲，並經警在其上開租屋處扣得其所
    有供施用之含有海洛因殘渣塑膠袋一個、注射針筒二支。經依本院以九十一年度
    毒聲字第一六六八號裁定送觀察、勒戒後，認有繼續施用毒品之傾向。
二、案經台中縣警察局豐原分局報請台灣台中地方法院檢察署檢察官偵查起訴及移送
    併案審理。
    理      由
一、前開犯罪事實，業據被告甲○○於偵查中及本院審理時均坦承不諱，並有國防部
    憲兵司令部刑事鑑識中心、台中縣衛生局出具被告尿液經檢驗均呈嗎啡陽性反應
    之鑑驗通知書、檢驗尿水報告書各乙紙附卷及含有海洛因殘渣塑膠袋二個、注射
    針筒三支、塑膠刮管一支扣案足憑。又被告前因施用毒品案件，經依台灣板橋地
    方法院以八十九年毒聲字第七二八六號裁定送觀察、勒戒後，認無繼續施用毒品
    之傾向，由台灣台中地方法院檢察署檢察官於九十年十月十二日以九十年度毒偵
    字第四八五三號為不起訴處分確定，有不起訴處分書附卷可稽。其於五年內再犯
    施用第一級毒品罪，經裁定送觀察、勒戒後，認有繼續施用毒品之傾向，有本院
    九十一年度毒聲字第一六六八號裁定及台灣台中看守所附設勒戒處所九十一年七
    月三日中所正總字第一九九三號函送之證明書各乙份附卷可參。事證明確，被告
    犯行堪以認定。
二、核被告甲○○所為，係犯毒品危害防制條例第十條第一項之施用第一級毒品罪。
    被告供施用而持有第一級毒品之低度行為，應為施用之高度行為所吸收，不另論
    罪。又被告先後多次施用第一級毒品之犯行，時間緊接，犯罪構成要件相同，顯
    係基於概括犯意為之，應依連續犯之規定以一罪論，並依法加重其刑。再被告於
    九十一年六月十四日下午三時十分許，在未經有偵查權之機關或公務員發覺其涉
    有施用第一級毒品罪嫌前，至台灣板橋地方法院檢察署向該署檢察官供出其自九
    十一年三月間某日起至同年六月十四日止施用第一級毒品之上情，而願接受裁判
    （即移送併辦部分），有台灣板橋地方法院檢察署自首案件報告乙紙及偵訊筆錄
    附卷可按，核與自首要件相符，雖被告嗣於同年六月十九日又為警查獲，惟具有
    連續犯裁判上一罪關係之犯罪，若全部犯罪未被發覺前，行為人僅就其中一部分
    犯罪自首，仍生全部自首之效力，依法應減輕其刑。查被告甲○○於八十六年間
    曾因違反肅清煙毒條例案件，經台灣高等法院台中分院判處有期徒刑二年二月確
    定，於八十九年十一月十五日執行完畢，有台灣高等法院被告全國前案紀錄表附
    卷可參，其於五年內再犯本件有期徒刑以上之罪，為累犯，依法應加重其刑，並
    依規定遞加再減。爰審酌被告犯罪之動機、目的、手段、所生危害及犯罪後自首
    坦承犯行等一切情狀，量處如主文所示之刑，以示懲儆。又扣案之含有海洛因殘
    渣塑膠袋二個，因該海洛因殘渣與塑膠袋已無從分離，應依毒品危害防制條例第
    十八條第一項前段規定宣告沒收銷燬之；另扣案之注射針筒三支、塑膠刮管一支
    ，係被告所有供施用或盛海洛因犯罪所用之物，已據其供承在卷，依法併予宣告
    沒收。
三、據上論斷，應依刑事訴訟法第二百九十九條第一項前段、毒品危害防制條例第十
    條第一項、第十八條第一項前段、第二十條第三項前段、刑法第十一條前段、第
    五十六條、第六十二條前段、第四十七條、第三十八條第一項第二款，判決如主
    文。
中    華    民    國      九十一      年       十      月      四       日
                                    臺灣臺中地方法院刑事第三庭
                                        法  官  朱  光  國
右正本證明與原本無異。
如不服本判決，應於判決送達後十日內向本院提出上訴狀( 應附繕本 )，上訴於臺灣
高等法院臺中分院。
                                        書記官
中    華    民    國      九十一      年       十      月       七      日
毒品危害防制條例第十條第一項：
施用第一級毒品者，處六月以上五年以下有期徒刑。
        Ｂ
